---
title: "Tutorial_RMarkdown"
author: "Instructor"
date: "`r Sys.Date()`"
output:
  word_document:
    toc: true
    toc_depth: '3'
  pdf_document:
    toc: true
    toc_depth: '3'
  html_document:
    toc: true
    toc_depth: 3
    toc_float: true
    number_sections: false
---

```{r setup, include=FALSE}
knitr::opts_chunk$set(echo = TRUE)
```

## Introducción

Este ejemplo didáctico muestra cómo **integrar texto, código y resultados** en un único archivo reproducible usando *R Markdown*.

### Objetivos

- Importar y explorar el conjunto de datos `mtcars`.
- Generar resúmenes numéricos y gráficos.

## Insertar fragmentos de código (R code chunks) y ejecutarlos

### Cargar la base de datos y explorar su estructura

```{r}
data(mtcars)
str(mtcars)
```

### Realizar un resumen general de la base de datos

```{r}
summary(mtcars)
```

### Crear un gráfico sencillo

```{r fig.width=6, fig.height=4}
plot(mtcars$wt, mtcars$mpg,
     main = "Relación entre peso (wt) y rendimiento (mpg)",
     xlab = "Peso del vehículo",
     ylab = "Millas por galón")
```
